臺灣高等法院臺中分院刑事判決　　　　94年度上訴字第2013號
上　訴　人
即　被　告　乙○○
　　　　　　　　　　號
上列上訴人因毒品危害防制條例案件，不服臺灣彰化地方法院94
年度訴字第1107號中華民國94年8月12日第一審判決（ 起訴案號
：臺灣彰化地方法院檢察署94年度毒偵字第2676號；移送併辦案
案號：同署94年度毒偵字第3230、3634號），提起上訴，及由台
灣彰化地方院檢察署移送併案審理（94年度毒偵字第4587號〈含
3991號〉），本院判決如下：
    主  文
原判決撤銷。
乙○○連續施用第一級毒品，累犯，處有期徒刑壹年貳月，扣案
之海洛因壹包（淨重零點零捌公克），沒收銷燬之；又連續施用
第二級毒品，累犯，處有期徒刑捌月，扣案之玻璃吸食器壹支沒
收。應執行有期徒刑壹年柒月；扣案之海洛因壹包（淨重零點零
捌公克），沒收銷燬之、玻璃吸食器壹支沒收。
    事  實
一、乙○○前因施用第一、二級毒品案件，經本院九十年度上訴
    字第二一九八號判決及原審法院九十一年度易字第二五九號
    判決，分別判處有期徒刑六月、三月，如易科罰金均以三百
    元折算一日確定，上開二罪嗣經裁定應執行有期徒刑八月確
    定，於民國九十二年十二月十六日縮刑期滿執行完畢。其又
    因施用毒品案件，經觀察、勒戒後，認有繼續施用毒品之傾
    向，由原審法院裁定施以強制戒治一年，後由臺灣彰化地方
    法院檢察署檢察官於八十九年八月二十二日以八十九年度戒
    毒偵字第八四八號為不起訴處分確定；復因施用第一、二級
    毒品案件，除經前揭判決判處罪刑確定外，強制戒治部分則
    於九十一年十一月七日停止戒治付保護管束出所，至九十二
    年一月三十日保護管束期滿未經撤銷，視為強制戒治執行完
    畢。
二、詎乙○○仍不知悔改，在前揭強制戒治執行完畢並釋放後五
    年內，復：(一)基於施用第一級毒品之概括犯意，自九十四年
    二月九日起至同年五月二十四日十一時止（下述查獲至釋放
    前之期間除外），在彰化縣花壇鄉○○路至田墘巷之途中、
    彰化縣彰化市○○路之「忠孝國小」旁等地，以將海洛因摻
    入香煙中點火燃燒吸食煙氣之方式，連續施用第一級毒品海
    洛因多次；又另基於施用第二級毒品之概括犯意，自九十四
    年二月二十八日起至同年五月二十二日止（下述查獲至釋放
    前之期間除外），在彰化縣花壇鄉文德村田墘巷之土地公溪
    橋前之車內、彰化縣彰化市○○路之「忠孝國小」旁等地，
    以將甲基安非他命置於鋁箔紙上及玻璃吸食器內，點火燃燒
    吸食煙氣之方式，數日施用一次而先後連續施用第二級毒品
    甲基安非他命多次。嗣於：1.九十四年三月一日下午五時十
    一分許，經警依列管毒品人口定期通知其到場採尿送驗，結
    果呈嗎啡及甲基安非他命陽性反應；2.次於九十四年五月十
    三日下午一時四十一分許，經警依毒品列管人口定期通知其
    採尿檢驗，結果亦呈嗎啡及甲基安非他命陽性反應；3.又於
    九十四年五月二十四日中午十二時四十分許，在彰化縣花壇
    鄉文德村田墘巷土地公溪橋前為警當場予以查獲，並扣得其
    所有之海洛因一包（淨重零點零八公克）、及其所有供施用
    甲基安非他命使用之玻璃吸食器一支，經警移送偵查訊問後
    諭知交保，因未能覓保改限制住居而於同日22時14分將之釋
    放。(二)乙○○復各承上開施用第一級毒品、第二級毒品之概
    括犯意，又於九十四年六月十四日二十二時許，在彰化縣彰
    化市忠孝里惠明莊一號，以同上方式施用海洛因一次；及於
    九十四年六月十四日二十二時十分許，在彰化縣彰化市忠孝
    里惠明莊一號，以將甲基安非他命置於鋁箔紙上，點火燃燒
    吸食煙氣之方式，施用甲基安非他命一次。嗣於九十四年六
    月十八日凌晨三時許，同意警方採尿送驗結果呈甲基安非他
    命、嗎啡陽性反應，而查悉上情。
三、案經彰化縣警察局彰化分局報請臺灣彰化地方法院檢察署檢
    察官偵查起訴及先後移送原審、本院併案審理。
    理  由
一、按除被告所犯為死刑、無期徒刑、最輕本刑為三年以上有期
    徒刑之罪或高等法院管轄第一審案件者外，於前條第一項程
    序進行中，被告先就被訴事實為有罪之陳述時，審判長得告
    知被告簡式審判程序之旨，並聽取當事人、代理人、辯護人
    及輔佐人之意見後，裁定進行簡式審判程序；除簡式審判程
    序及簡易程序案件外，第一審應行合議審判，刑事訴訟法第
    二百七十三條之一第一項、第二百八十四條之一分別定有明
    文。本件被告所涉係死刑、無期徒刑、最輕本刑為三年以上
    有期徒刑之罪或高等法院管轄第一審案件以外之罪，並於原
    審行準備程序時就被訴事實為有罪之陳述，原審合議庭依前
    揭規定，經評議結果，裁定改由一名法官獨任行簡式審判程
    序，先予敘明。
二、上訴人即被告乙○○經本院合法傳喚，無正當理由不到庭，
    惟就事實欄二之(一)所示之事實，業據被告於原審審理中坦承
    不諱，並有海洛因一包、玻璃吸食器一支扣案為憑，而扣案
    之該包白粉經送法務部調查局鑑定結果為海洛因成分（淨重
    零點零八公克），亦有該局所出具之鑑定通知書一份在卷足
    資佐參；且被告於事實欄二之(一)所示時、地為警多次驗尿或
    查獲時，經將所採尿液送驗結果，均呈甲基安非他命及嗎啡
    陽性反應（施用海洛因者會在其體內代謝為嗎啡成分殘留，
    並經由尿液排出），此亦有彰化縣衛生局煙毒尿液檢驗成績
    書一份、詮昕科技股份有限公司出具之濫用藥物尿液檢驗報
    告二份附卷可稽。次查，事實欄二之(二)所示之事實，亦據被
    告於警詢時坦承不諱（94年度毒偵字第3991號卷第17頁），
    並有警方將被告所採尿液送請彰化縣衛生局鑑定結果呈甲基
    安非他命及嗎啡陽性反應之彰化縣衛生局煙毒尿液檢驗成績
    書一份在卷可憑。被告有連續施用第一級毒品、連續施用第
    二級毒品之事證甚明。復查，被告前因施用毒品案件，經觀
    察、勒戒後，認有繼續施用毒品之傾向，由原審法院裁定施
    以強制戒治一年，後由臺灣彰化地方法院檢察署檢察官於八
    十九年八月二十二日以八十九年度戒毒偵字第八四八號為不
    起訴處分確定；復因施用第一、二級毒品案件，除經前揭判
    決判處罪刑確定外，強制戒治部分則於九十一年十一月七日
    停止戒治付保護管束出所，至九十二年一月三十日保護管束
    期滿未經撤銷，視為強制戒治執行完畢等情，有臺灣高等法
    院被告前案紀錄表、刑案資料查註紀錄表各一份附卷可按。
    顯見被告係前經強制戒治執行完畢並釋放後五年內，再犯本
    件施用第一、二級毒品之罪；是本件事證明確，被告施用第
    一、二級毒品之犯行洵堪認定，應予依法論科。
三、查海洛因、甲基安非他命分屬毒品危害防制條例第二條第二
    項第一款、第二款所規定之第一級、第二級毒品。是核被告
    所為，係犯毒品危害防制條例第十條第一項之施用第一級毒
    品罪及同條第二項之施用第二級毒品罪。其為施用而持有第
    一級毒品、第二級毒品之低度行為，為各該施用之高度行為
    所吸收，均不另論罪。又被告先後多次施用第一級毒品、施
    用第二級毒品犯行，均時間緊接，犯罪構成要件相同，顯係
    各基於概括犯意反覆為之，均為連續犯，應分別以一罪論，
    並均依法加重其刑。被告所犯上開二罪，犯意各別，行為互
    殊，應予分論併罰。又被告前因施用第一、二級毒品案件，
    經本院九十年度上訴字第二一九八號判決及原審法院九十一
    年度易字第二五九號判決，分別判處有期徒刑六月、三月，
    如易科罰金均以三百元折算一日確定，上開二罪嗣經裁定應
    執行有期徒刑八月確定，於民國九十二年十二月十六日縮刑
    期滿執行完畢之事實，有臺灣高等法院被告前案紀錄表及刑
    案資料查註紀錄表在卷可按，其受有期徒刑執行完畢後，五
    年內再犯本件法定本刑有期徒刑以上之刑之罪，為累犯，均
    應依法遞加重其刑。被告於九十四年二月二十八日施用第二
    級毒品甲基安非他命之行為，及事實欄二之(二)所示之施用第
    一級、第二級毒品之行為，雖未據檢察官起訴，惟被告此部
    分犯罪事實分與經起訴之施用海洛因、甲基安非他命犯行間
    ，有連續犯之裁判上一罪關係，為起訴效力所及，基於審判
    不可分原則，本院自得併予審理。
四、原審認被告犯罪事證明確，予以論罪科刑，固非無見。惟原
    判決對於為起訴效力所及之事實欄二之(二)所示之部分犯行，
    未及併案審理，尚有未洽。被告提出上訴，並未具體指摘原
    判決有何違法或不當之處，其上訴雖無理由，惟原判決既有
    上述可議之處，自屬無可維持，應由本院將原判決撤銷改判
    。爰審酌被告曾因施用毒品案件接受觀察、勒戒、強制戒治
    及入監服刑，竟未能從中記取教訓，深切體認毒品危害己身
    健康之鉅，反而再次趁隙施用海洛因及甲基安非他命，且其
    前次為警查獲後仍繼續施用毒品不輟，足徵被告自制能力尚
    有未足，品行不端，犯後態度亦有可議，而有接受相當期間
    監禁教化之必要，以促其及早矯正吸毒惡習；並審酌施用毒
    品固戕害個人健康至深，然就他人權益之侵害仍屬有限，及
    其犯罪目的、手段、施用毒品之期間長短、被告犯後坦認犯
    行之態度、具有高工（職）畢業學歷之智識程度等一切情狀
    ，分別量處如主文第二項所示之刑，並定其應執行之刑，以
    示懲儆。扣案之海洛因一包（淨重零點零八公克），為毒品
    危害防制條例第二條第二項第一款所定之第一級毒品，應該
    同條例第十八條第一項前段之規定，沒收銷燬之；玻璃吸食
    器一支，為被告所有供施用甲基安非他命犯罪所用之物，業
    據被告於原審供承在卷，爰依刑法第三十八條第一項第二款
    規定，宣告沒收。
五、被告乙○○經本院合法傳喚，無正當理由不到庭，爰不待其
    陳述，逕行判決。
據上論結，應依刑事訴訟法第三百七十一條、第三百六十九條第
一項前段、第三百六十四條、第二百九十九條第一項前段，毒品
危害防制條例第十條第一項、第二項、第十八條第一項前段，刑
法第十一條前段、第五十六條、第四十七條、第五十一條第五款
、第三十八條第一項第二款，判決如主文。
本案經檢察官甲○○到庭執行職務。
中　　華　　民　　國　　94　　年　　11　　月　　30　　日
              刑事第四庭  審判長法　官　洪　耀　宗
                                法　官　劉　登　俊
                                法　官　江　德　千
上列正本證明與原本無異。
施用第一級毒品部分得上訴。
施用第二級毒品部分不得上訴。
如不服本判決應於收受送達後十日內向本院提出上訴書狀，其未
敘述上訴之理由者並得於提起上訴後十日內向本院補提理由書（
均須按他造當事人之人數附繕本）。
                                書記官　吳　麗　琴
中　　華　　民　　國　　94　　年　　11　　月　　30　　日
【附錄論罪科刑法條】
毒品危害防制條例第10條第1項、第2項：
施用第一級毒品者，處六月以上五年以下有期徒刑。
施用第二級毒品者，處三年以下有期徒刑。
                                                      Ｒ
